臺灣桃園地方法院刑事判決　　　　　 96年度交簡上字第268號
上　訴　人
即　被　告　乙○○
　　　　　　　　　　之1
上列上訴人即被告因公共危險案件，不服本院中華民國96年10月
24日96年度桃交簡字第3958號刑事簡易判決（聲請簡易判決處刑
案號：96年度偵字第20173 號），提起上訴，本院管轄之第二審
合議庭判決如下：
    主  文
上訴駁回。
    事  實
一、乙○○明知於飲用酒類後，已達不能安全駕駛之程度者，不
    得駕駛動力交通工具，於民國96年7 月24日凌晨0 時30分起
    至3 時許止，在桃園縣中壢市○○路附近之某海產店內，與
    友人一同飲用啤酒後，已達不能安全駕駛動力交通工具之程
    度，仍騎乘車號SL9-712 號輕型機車前往桃於縣中壢市○○
    路22號貝多芬賓館，嗣於同日凌晨3 時24分許，途經桃園縣
    中壢市○○路、新興路口時，因警方見詹世明騎車狀況不穩
    ，遂尾隨其至貝多芬賓館前將其攔下，並當場測得其吐氣所
    含酒精濃度為每公升0.78毫克，而查獲上情。
二、案經桃園縣政府警察局中壢分局報告台灣桃園地方法院檢察
    署檢察官偵辦後聲請簡易判決處刑。
    理  由
一、訊據被告乙○○固不否認其有於前揭時、地飲用酒類，惟矢
    口否認有何酒醉駕車之犯行，辯稱係其友人載其至貝多芬賓
    館，其當時僅係在將機車停妥而已云云。
二、經查：
  (一)被告於96年7 月24日凌晨0 時30分起至3 時許止，在桃園縣
    中壢市○○路附近之某海產店內，與友人一同飲用啤酒，後
    於同日凌晨3 時24分許，經警測得其吐氣所含酒精濃度為每
    公升0.78毫克等情，為被告所坦承不諱，並有酒精濃度測試
    表1 紙在卷可稽，自堪認定為真實。
  (二)被告雖辯稱係其友人載其至貝多芬賓館，其當時僅係在將機
    車停妥而已云云。惟查，證人即當時查獲之員警甲○○於本
    院審理時證述：當時我執行酒駕及交通違規勤務，在健行路
    與新興路口發現被告騎車有點搖晃，在那邊我要攔檢被告，
    並有鳴喇叭，但被告並未理會，我怕當場將被告攔下會發生
    危險，於是我就跟在被告後方，抵達新興路22號貝多芬賓館
    時，我就攔停他，在對話當中我發現被告身上有濃厚的酒味
    ，我身上有酒測器，就馬上對被告進行酒測；被告是自行騎
    車前往，是他一個人，並沒有他所稱的同事等語明確，證人
    甲○○雖為查獲之員警，然不能僅因此即否認其證言之可信
    性，而證人甲○○與被告訴無仇隙，於審理中為證言時亦於
    朗讀結文後依法具結，顯無為構陷被告而為甘冒偽證罪處罰
    之可能，況依本院勘驗警詢錄音帶之結果顯示，被告於警詢
    過程中亦是清楚，有針對地點對警員為糾正，最後並有向警
    員表示下次不會再犯等語（見本院準備程序筆錄），如被告
    非有酒後駕車之行為，而係由他人載至貝多芬賓館，應無於
    警詢中均未提及，並表明下次不會再犯之理，故證人甲○○
    之證詞應認可採，是被告係自行騎乘機車至貝多芬賓館之事
    實，洵堪認定。
  (三)依照交通部運輸研究所79年8 月對駕駛人行為之研究（酒醉
    駕車對駕駛行為之分析研究）指出，吐氣每公升酒精含量0.
    25毫克等於血液中酒精濃度（Blood Alcohol Concentratio
    n ，簡稱BAC） 百分之0.05（亦即每100 毫升血液中含50毫
    克酒精），而（一）BAC 到達百分之0.03至百分之0.05時，
    對駕駛能力之影響為：多數駕駛人心境逐漸變幻不定、視覺
    與反應靈敏性減弱、對速度及距離的判斷力差。對心理行為
    之影響為：觀察力逐漸欠缺、心情漸趨輕鬆、自信心增加、
    多話、精神狀態處於陶醉感。（二）BAC 到達百分之0.05至
    百分之0.08時，對駕駛能力之影響為：反應遲鈍、駕駛能力
    受損、遲而不決或決而不行。對心理行為之影響為：情緒鬆
    散、感情與行為趨向誇張、肌肉不協調、精神處於興奮狀態
    。（三）BAC 到達百分之0.08至百分之0.15時，對駕駛能力
    之影響為：判斷力嚴重受到影響、體能與精神協調受損、駕
    駛之體能困難增加。對心理行為之影響為：產生情緒異常現
    象、步伐不平穩、言語不清、反應惡劣、記憶及判斷力受損
    、精神處於錯亂狀態。（四）超過百分之0.15，對駕駛能力
    之影響為：視線搖晃、駕駛已進入恍惚狀態、判斷及理解遭
    到扭曲、駕駛不穩定。對心理行為之影響為：意識不明、嘔
    吐、站、走及講話困難、責任感喪失、精神處於麻痺狀態。
    （五）超過百分之0.5 ，對駕駛能力之影響為：無法開車。
    對心理行為之影響為：爛醉如泥、失去知覺可能致死、精神
    處於昏睡狀態。本件被告之酒精濃度測定值已達呼氣每公升
    0.78毫克，此有酒精濃度測試表1 紙在卷可參，換算為BAC
    值為百分之0.156 ，而被告經警實施「閉雙眼，30秒內朗誦
    阿拉伯數字由1001至1030」、「用筆在兩個同心圓之間的
    0.5 公分環狀帶內畫另一個圓」等生理協調平衡檢測項目，
    均為「不合格」結果，有桃園縣政府警察局汽車駕駛人酒後
    生理協調平衡檢測紀錄卡1 份在卷可參，足徵被告顯已達不
    能安全駕駛之程度。
  (四)綜上，被告所辯不足採信，本件事證明確，被告犯行堪予認
    定，應依法論科。
三、核被告所為，係犯刑法第185 條之3 服用酒類，不能安全駕
    駛動力交通工具而駕駛罪。原審以被告上揭罪證明確，適用
    刑法第185 條之3 、第42條第3 項前段，刑法施行法第1 條
    之1 第1 項、第2 項但書，量處被告罰金新台幣45000 元，
    並諭知易服勞役之折算標準，以示懲儆，認事用法均無不合
    ，量刑亦無不當。被告上訴意旨略以：其並未騎車云云，認
    原審判刑不當，自無理由，應予駁回。
據上論斷，應依刑事訴訟法第455 條之1 第1 項、第3 項、第36
4 條、第368條，判決如主文。
本案經檢察官林安紜到庭執行職務。
中　　華　　民　　國　　96　　年　　12　　月　　31　　日
　　　　　　　　　交通法庭審判長法　官　曾淑華
                                法  官  朱美璘
                                法  官  王耀興
以上正本證明與原本無異。
本判決不得上訴。
                                書記官  劉晨輝
中　　華　　民　　國　　97　　年　　1 　　月　　3 　　日
附錄：本案論罪科刑法條全文
刑法第185條之3
服用毒品、麻醉藥品、酒類或其他相類之物，不能安全駕駛動力
交通工具而駕駛者，處1 年以下有期徒刑、拘役或3 萬元以下罰
金。
